# 合并抵消存货，后子公司将存货转让给股东

提问人：daisy_potato 时间：2019-09-02 21:47:54
请教陈版主：我司持有项目公司 B 71.43% 股权。截至目前，B 公司存货金额为 9419 万元，因该存货中含有资本化利息金额，我司已抵消存货金额1623 万元，合并报表存货账面余额为 7796 万元。
现项目公司 B 对存货计提减值准备 6919 万元后，存货账面价值为 2500万元，我司拟与另一股东按持股比例按 2500 万元受让项目公司存货，受让后我司拟对外转让 B 公司51%股权，转让时点，对于上述已抵消的存货该如何进行账务处理，问题具体如下：
问题：我司合并报表层面是否可转回原抵销存货金额，如可转回，可全额转回还是按 28.57% 即（1-71.43%）比例转回？谢谢您！

回答人：chenyiwei
站在合并报表层面，首先，由于合并报表层面存货的原成本与子公司个别报表层面不同（抵销了资本化利息），但可收回金额相同，故合并报表层面确认的资产减值损失也比子公司个别报表层面少 1623 万元。但抵销后合并报表和个别报表层面的存货账面价值是一致的。
其次，在” 我司拟与另一股东按持股比例按 2500 万元受让项目公司存货”
后，由本司受让的这部分存货（占 71.43%）仍在合并报表层面体现为一项资产，故继续保持其在合并报表层面的原账面价值（2500*71.43%）；转让给少数股东的部分属于已实现的损益，但因为转让价格等于计提减值准备后的账面价值（可变现净值），故不论在子公司个别报表层面还是合并报表层面的处置损益均为零。这与后续转让子公司股权并丧失对其控制权的交易无关。